

Rain Ramira

Soy proactivo y enfocado en resultados, con sólida formación en programación y bases de datos. Mi experiencia incluye atención al cliente, ventas y coordinación de grupos, fortaleciendo mi ética de trabajo e informática.

Estoy decidido a asumir nuevos desafíos y seguir aprendiendo para desarrollar mis capacidades.



www.linkedin.com/in/rramira/



3516652252



rsannarain@gmail.com

EDUCACIÓN

Noviembre 2021 - Actualidad

Tecnicatura en programación | Universidad Tecnológica Nacional

Microsoft SQL Server.

- -Creación y Mantenimiento de Bases de datos Relacionales.
- -Transact SQL
- -Programación de Bases de Datos.

<u>► MongoDB</u>

- -Creación de esquemas de documentos sencillos.
- -Comprensión de la estructura básica de documentos BSON.
- -Creación, lectura, actualización y eliminación de documentos.

Programación C# con Microsoft Visual Studio(.Net Framework).

- -Desarrollo de aplicaciones de Windows utilizando WinForms
- -Acceso a Bases de Datos (ADO.NET)
- -Diseño de Patrones (Singleton, Factory, DAO)
- -Desarrollo de API RESTful

Junio 2020 - Agosto 2020 Capacitación | Atento

► <u>Capacitación para atención al cliente call center.</u>

- -Escucha Activa
- -Resolución de Problemas
- -Cumplimiento de Objetivos
- -Adaptabilidad

Enero 2019 - Marzo 2019

Curso Intensivo de Ingles Nivel Inicial | Facultad de Lenguas

Nivel de Inglés C1

EXPERIENCIA LABORAL

Junio 2022 - Marzo 2023

Responsable de Marketing digital | Punto Blanco Artículos de limpieza

- -Control y planificación de posteos en redes sociales
- -Edición de posteos en Photoshop y Adobe Ilustrator
- -Atención al cliente virtual.

Julio 2021 – Marzo 2023

Responsable de Ventas | Punto Blanco Artículos de limpieza

- -Venta en el Salón y venta telefónica
- -Compras a proveedores
- -Control de stock.
- -Manejo de caja.

Octubre 2020 - Julio 2021

Atención al cliente/Barista | Creambury cafetería/heladería

- -Manejo de caja
- Control de stock
- -Venta telefónica.